臺灣臺南地方法院民事判決　九十一年度親字第二六號
　　原　　　告　甲○○
　　被　　　告　乙○○
　　法定代理人　鄭麗緣
右當事人間確認親子關係不存在事件，本院判決如左：
    主      文
原告之訴駁回。
訴訟費用由原告負擔。
    事實及理由
一、原告之訴，依其所訴之事實，在法律上顯無理由者，法院得不經言詞辯論，逕以
    判決駁回之，民事訴訟法第二百四十九條第二項定有明文。
二、本件原告起訴主張︰原告與訴外人鄭麗緣於民國八十七年十二月二十四日結婚，
    並於八十九年六月二十六日生下被告乙○○，又於九十年九月十二日與鄭麗緣離
    婚。嗣因被告乙○○和原告的五官長得不像，為慎重證明血緣，原告和被告乙○
    ○特於九十年九月十三日到國立成功大學醫學院附設醫院優生保健科作ＤＮＡ血
    緣鑑定，結果顯示原告與被告乙○○無親子關係，可排除兩者之父女關係，爰依
    民事訴訟法第二百四十七條第一項後段、第二項訴請確認原告與被告乙○○之父
    女關係不存在等語。
三、按否認子女之訴，應於知悉子女出生之日起，一年內為之，民法第一千零六十三
    條第二項但書定有明文，此期間為法定起訴期間。又此法定期間之起算點為「知
    悉子女出生之日」，而非「知悉子女非自夫受胎之日」。倘夫或妻知悉子女出生
    之日後經過一年者，即絕對地喪失否認權，其後縱知悉非夫之血統，亦不得再否
    認該子女之婚生性。民法所以規定此一年之起訴期間，目的在早日確定法律上之
    父女關係，以期保護婚生子女之地位。復按受婚生推定之婚生子，其婚生子之地
    位，已因其父母均逾法定得提起否認之訴之期間，而未提起，不容任何人再加以
    否認，與非婚生子女，經生父認領，其身份又為生父否認所為之確認親子關係存
    在之訴迥然不同，是主張親子關係存在或不存在之訴，非一般人得隨時提起（最
    高法院八十三年台上字第一七八七號裁判意旨參照）。經查原告自承於八十九年
    六月二十六日當時即已知悉被告出生之情，則其至九十一年四月二十九日（詳卷
    附起訴狀上本院收狀章所載）方提起本件訴訟，顯已超過一年的法定期間，依前
    揭規定及說明，原告已絕對地喪失否認權，不得否認被告乙○○之婚生性，自不
    得再為反對之主張，而逕以與被告乙○○無事實上之親子關係為由，提起確認親
    子關係不存在之訴。
四、從而，本件原告訴請確認原告與被告乙○○間父女關係不存在，依其所訴之事實
    ，在法律上為顯無理由。爰依民事訴訟法第二百四十九條第二項，不經言詞辯論
    ，逕以判決駁回之。
五、結論：依民事訴訟法第二百四十九條第二項、第七十八條，判決如主文。
中　　　華　　　民　　　國　　九十一　　年　　　十二　　月　　  二    　日
                                臺灣臺南地方法院家事法庭
~B法　　　官　張麗娟
右正本證明與原本無異
如對本判決上訴，須於收受判決正本後二十日內提出上訴狀(須按他造人數附繕本)
中　　　華　　　民　　　國　　九十一　　年　　　十二　　月　　  二    　日
~B法院書記官　陳南山
